臺灣高等法院高雄分院刑事裁定　　　　　　　　　　九十二年度聲再字第一五號
　　再審聲請人　甲○○
　　即受判決人
右列聲請人因聲請再審案件，對於本院九十二年度上易字第一六五號中華民國九十二
年九月三十日確定判決（臺灣高雄地方法院九十一年度交易字第七二三號、臺灣高雄
地方法院檢察署九十一年度偵續一字第七號），聲請再審，本院裁定如左：
      主  文
再審之聲請駁回。
      理  由
一、聲請意旨略稱：(一)證人鄭國明係告訴人洪春池及其弟洪照凱為入聲請人於罪而臨
    訟杜撰者，並非案發當時之目擊證人，此觀告訴人及其弟洪照凱間於偵、審中供
    詞互相矛盾等情自甚明瞭，原確定判決未查前開證詞顯然矛盾之情事，即逕以證
    人鄭國明與告訴人、聲請人素不相識，亦無利害關係，衡情尚無虛構事實甘冒偽
    證罪之理等推測之詞，遽認鄭國明之證詞係屬可採，顯係就足以影響判決之重要
    證據漏未審酌。(二)行駛於五甲一路之車輛極多，聲請人實無必要冒生命危險，於
    國富路已變換為紅燈之際仍闖紅燈企圖穿越五甲一路，此觀道路現場圖即明。乃
    原確定判決逕以告訴人所提出之照片為據，率爾推測聲請人係基於僥倖心態，冒
    然闖紅燈，復對前開有利於被告之證據，未說明不予採納之理由，亦有影響判決
    之重要證據漏未審酌之情形。(三)聲請人業已與告訴人達成和解，且就和解金額已
    全數給付完畢，而告訴人亦表示願意原諒聲請人，況聲請人並無前科，且育有二
    名子女，皆尚年幼，若入囹圄，子女將無人照料，上述情形顯已符合緩刑之要件
    ，原確定判決未及審酌，亦有刑事訴訟法第四百二十條第一項第六款之再審理由
    ，爰依法提起本件聲請再審云云。
二、經查：
（一）按所謂「漏未審酌」，乃係指於第二審判決前，已經發現並提出證據，但法院
      漏未審酌者而言，若已提出經法院依其自由心證而捨棄不採則非漏未審酌，聲
      請人前開所舉聲請再審之理由(一)、(二)，無非爭執其歷經偵查、原審、及上訴審
      之辯解事項，且上述事實及所提出之證據資料，業經原確定判決審理時予以審
      酌，並於判決理由二內詳予敘明其採捨之理由，此有原確定判決在卷可稽，核
      無聲請人所謂漏未審酌之情形。
（二）又刑事訴訟法第四百二十條第一項第六款規定，因發現確實之新證據，足認受
      有罪判決之人，應受輕於原判決所認罪名之判決者，為受判決人之利益，始得
      聲請再審。條文既曰輕於原判決所認「罪名」，自與輕於原判決所宣告之「罪
      刑」有別，所謂輕於原判決所認罪名，係指與原判決所認之罪名比較，其法定
      刑較輕之相異罪名而言。至於同一罪名之有無加減刑罰之原因者，僅足影響科
      刑範圍而罪質不變，即與「罪名」無關，自不得據以再審（最高法院七十年六
      月二十三日，七十年度第七次刑事庭會議決議參照）；本件聲請理由(三)所稱其
      業與告訴人達成和解云云，縱令屬實，亦僅係同一罪名刑罰減輕之問題，其所
      犯過失致死之罪質並未改變，揆諸前揭說明，自不得據以再審。又「量刑輕重
      ，係屬事實審法院得依職權自由裁量之事項，苟已斟酌刑法第五十七條各款所
      列情狀而未逾越法定刑度，不得遽指為違法，至緩刑之宣告，除應具備同法第
      七十四條所定條件外，並須有可認為以暫不執行刑罰為適當之情形，始得為之
      ，亦屬法院裁判時得依職權自由裁量之事項，當事人不得以原審未諭知緩刑指
      為違背法令」（最高法院七十二年台上字第六六九六號判例參照），是法院未
      諭知緩刑既未違背法令，自不容當事人執為聲請再審之事由，聲請人以原確定
      判決未宣告緩刑為由，聲請再審，亦難認有理由。
（三）綜上所述，應認為本件無再審理由，爰依刑事訴訟法第四百三十四條第一項，
      裁定如主文。
中    華    民    國      九十三      年      三      月     三十       日
                              臺灣高等法院高雄分院刑事第七庭
                                  審判長法官  李春昌
                                        法官  莊飛宗
                                        法官  黃憲文
右正本證明與原本無異。
不得抗告。
                                  法院書記官  黃英彥
中    華    民    國      九十三      年      三      月     三十       日
